【裁判字號】    97,交聲,2171
【裁判日期】    971128
【裁判案由】    交管條例聲異
【裁判全文】
臺灣板橋地方法院交通事件裁定        97年度交聲字第2171號
原處分機關  交通部公路總局臺北區監理所板橋監理站
異  議  人
即受處分人  甲○
上列異議人即受處分人因違反道路交通管理處罰條例案件，對於
交通部公路總局臺北區監理所中華民國97年7 月31日以板監裁字
裁41-C00000000號所為之處分（原舉發案號：臺北縣政府北縣警
交字第C00000000 號），聲明異議，本院裁定如下：
    主  文
異議駁回。
    理  由
一、原處分意旨略以：異議人即受處分人甲○於民國九十七年六
    月十三日晚間六時五十五分許，騎乘車牌號碼ＢＨＮ—６６
    ８號重型機車，行經臺北縣中和市○○路○段、永和路口時
    ，因騎乘機車未依標誌指示，在禁止左轉之時段違規左轉，
    經臺北縣政府警察局中和分局員警以北縣警交字第Ｃ000
    00000號違反道路交通管理事件通知單當場舉發，爰依
    道路交通管理處罰條例第四十八條第一項第二款、第六十三
    條第一項第一款之規定，裁處罰鍰新臺幣（下同）六百元，
    並記違規點數一點。
二、本件異議人則以：伊行經舉發路口已逾晚間七時，自非禁止
    左轉時段，卻遭員警以其手錶顯示時間為六時五十五分即攔
    停舉發，然如何證明舉發員警之手錶時間正確無誤？本件舉
    發顯有錯誤，為此聲明異議云云。
三、按機器腳踏車行駛至交岔路口，其轉彎應依標誌或標線之規
    定行駛，道路交通安全規則第九十九條第二項定有明文。次
    按汽車駕駛人（包括機器腳踏車）轉彎時，不依標誌、標線
    、號誌指示者，處六百元以上一千八百元以下罰鍰，並記違
    規點數一點，道路交通管理處罰條例第四十八條第一項第二
    款、第六十三條第一項第一款復有明定。
四、經查，證人即舉發本件之臺北縣政府警察局中和分局中和派
    出所員警許明鈞，業於本院九十七年十月九日訊問時到庭具
    結證稱：「（本案舉發情形？）九十七年六月十三日晚上，
    我在執行取締違規勤務，時間是晚上六點到八點，異議人違
    規的路口是在中和市○○路○段與永和路的交叉口，該路口
    晚上十七時至十九時禁止左轉，異議人在十八時五十五分時
    違規左轉，我當場攔停他，並告訴他現在還是禁止左轉，他
    一開始是說不好意思，有承認違規的意思，後來我開單告發
    完畢後，他質疑我的錶時間有誤差，但因為我們出勤務前，
    該路口就是十七時至十九時禁止左轉，所以我有先打一一七
    確認標準時間，核對我的錶，與標準時間只有二十秒左右的
    落差，所以我沒有調我的錶。」、「（異議人質疑你的錶時
    間可能有誤差，你如何處理？）我告訴他我們可以當場打一
    一七確認時間，異議人就沒有再說什麼，在舉發單上面簽完
    名就走了。」等語明確，證人許明鈞係當時依法執行職務之
    員警，其既親眼目睹異議人之違規行為，自得為交通案件之
    證人；又證人許明鈞上開證詞業經具結程序之擔保，其與異
    議人並無怨隙仇恨，衡情當無胡亂指摘反自陷偽證罪責之理
    ，自堪予採信。異議人雖辯稱：伊左轉時應已超過七點云云
    ，惟並未提出任何證據以供本院審酌何以其主張之時間始為
    正確，且觀諸證人許明鈞上開證詞，可知異議人遭員警攔停
    之初始，並未即刻表達斯時已非禁止左轉時段之意旨，迄員
    警開單完成舉發程序後，始對時間之準確性有所質疑，益徵
    異議人辯稱：員警手錶有五分鐘之誤差云云，洵屬其逕自臆
    測之詞，要無可採。
五、綜上所述，異議人於前揭時、地，確有騎乘機車不依標誌指
    示，在禁止左轉之時段逕行左轉之違規，堪予認定。從而原
    處分機關援引首揭規定，對異議人裁處罰鍰六百元，並記違
    規點數一點，於法有據，應予維持。本件異議人之異議為無
    理由，應予駁回。
據上論斷，應依道路交通管理處罰條例第八十七條第二項，道路
交通案件處理辦法第十九條，裁定如主文。
中    華    民    國    97    年    11    月    28    日
                  交通法庭  法  官  劉元斐
上列正本證明與原本無異。
如不服本裁定，應於裁定送達後五日內敘明抗告理由，向本院提
出抗告狀。
                            書記官  張懿端
中    華    民    國    97    年    11    月    30    日


司法院資訊處製作；財團法人民間司法改革基金會備份。
